Benjamín Eduardo Correa Karstulovic

Dirección Livio Morra #331, La Cisterna, Santiago, Rut: 20.345.984-K Tel. +569 75757286

Email: b.correa.karstulovic@gmail.com

Descripción

Estudiante de ingeniería con amplia experiencia en proyectos de innovación y sustentabilidad, formando parte de equipos interdisciplinarios, donde he desarrollado habilidades de liderazgo y trabajo en equipo. Soy una persona proactiva que quiere poner sus habilidades al servicio de la empresa y así poder ser un aporte al equipo y, por sobre todo, aprender de sus experiencias.

Formación

Universidad de Chile

2018-Presente

Ingeniería Civil en Computación

Colegio Centenario de Temuco

2006-2017

Experiencia

Universidad de Chile (agosto 2020 - Presente)

Ayudante de curso: Introducción a la Programación

Responsable de un grupo de alumnos, a los cuales se les enseñan las herramientas básicas de programación en Python 3.7 con el ambiente Anaconda.

Universidad de Chile (agosto 2019 - Presente)

Ayudante de curso:

Desafíos de Innovación en Ingeniería y Ciencias

Desarrollar habilidades para identificar problemáticas y diseñar soluciones. El equipo docente es interdisciplinario con profesores de la FCFM y la FAU.

Universidad de Chile (marzo 2019 - Presente)

Ayudante de curso: Proyecto de Innovación en Ingeniería y Ciencias

Desarrollar habilidades para trabajar en equipo, diseño y desarrollo de soluciones a uno de los objetivos y metas de desarrollo sostenible de la ONU.

Universidad de Chile (febrero 2020)

Parte de equipo interdisciplinario

Diseñamos un sistema que alertaba los focos de incendio rápidamente, esto mediante sensores de temperatura, humedad y de monóxido de carbono. El equipo estaba compuesto por 5 personas de distintas áreas (Ing. Civil Eléctrica, Ing. Civil Industrial y Biotecnología).

INFORMÁTICA

- MS Office
- Python
- C, C++
- SQL
- Java

IDIOMAS

- Inglés: Alto
- Español: Nativo

INTERESES

- Videojuegos
- Música
- Investigación
- Innovación

LINKS

LinkedIn:

https://www.linkedin.com/in/benjam%C3%ADn-correa-karstulovic/

REFERENCIAS

 Julio Lira R. Académico consejero Nacional Colegio de ingenieros de Chile AG.

+569 9 92492491